【裁判字號】    92,抗,53
【裁判日期】    920121
【裁判案由】    聲請再審
【裁判全文】
臺灣高等法院臺中分院刑事裁定                        九十二年度抗字第五三號
    抗  告  人
    即受判決人  甲○○   男二.
右列抗告人因聲請再審案件，不服臺灣台中地方法院中華民國九十一年十一月二十二
日裁定（九十一年度聲再字第一三號）提起抗告，本院裁定如左：
      主  文
抗告駁回。
      理  由
一、按無罪之判決確定後，有原判決所憑之證言已證明其為虛偽之情形者，為受判決
    人之不利益，得聲請再審，刑事訴訟法第四百二十二條第一款定有明文。原裁定
    以原審以抗告人即受判決人（以下簡稱為受判決人）甲○○堅詞否認持有爆裂物
    ，且證人何松錡亦到庭證稱爆裂物非受判決人所持有等語。觀諸證人何松錡本非
    案件之被告，竟願承擔刑事訴追之危險而供承持有爆裂物犯行，其證詞具有相當
    可信性，而認定受判決人辯稱爆裂物係何松錡未經其同意擅自置放在受判決人借
    用之車輛內，應屬實在，而為受判決人無罪之判決。惟查證人何松錡經檢察官起
    訴持有爆裂物後，在原審審理時更易前所為之證詞，表示係經受判決人之教唆，
    而為不實之證詞，嗣經原審於九十年十月十八日以九十年度訴更字第十七號，就
    何松錡持有爆裂物部分判處無罪確定，而其涉犯偽證部分亦經原審於九十一年四
    月八日以九十一年度訴字第四二二號判決有期徒刑四月確定在案等情，業經原審
    調取該院八十九年度訴字第一Ｏ七四號甲○○被訴違反槍砲彈藥刀械管制條例刑
    事卷宗、九十年度訴更字第十七號何松錡被訴違反槍砲彈藥刀械管制條例刑事卷
    宗、九十一年度訴字第四二二號何松錡被訴偽證刑事卷宗核閱屬實，並有前開判
    決正本附卷可稽，核與刑事訴訟法第四百二十條第一項第二款規定相符，認原確
    定判決所憑之證人何松錡之證言，已證明其為虛偽，有為受判決人之不利益再審
    之理由，爰准檢察官之聲請，依同法第四百三十五條第一項之規定裁定開始再審
    ，經核於法並無違誤。受判決人抗告意旨雖指稱（一）證人何松錡於轉為被告之
    身分時因懼怕法律制裁，才推翻於證人之身分時所為之供詞，故其於被告之身分
    所為之供詞，並不足取。（二）警方在其車輛查獲上開爆裂物之前，該車輛係證
  人何松錡以搬家之名義向其借用，且無歸還，直至何松錡因另案遭警捕獲一段時
    間，始由其二姐至何松錡住家附近之學校旁尋回，是何松錡本即嫌疑重大云云。
    但查原確定判決係憑證人何松錡證稱：「爆裂物非受判決人所持有」等語，始判
    決受判決人無罪確定，現證人何松錡既因上開證詞係偽證而遭原審於九十一年四
    月八日以九十一年度訴字第四二二號判決有期徒刑四月確定在案，足見本件有原
    判決所憑之證言已證明其為虛偽之情形，自足構成再審之理由，是原裁定依憑上
    開理由准予開始再審，於法洵屬有據。受判決人徒憑己見，任意指摘原裁定不當
    ，並無理由，應予駁回。
二、據上論結，應依刑事訴訟法第四百十二條，裁定如主文。
中        華        民        國  九 十 二  年     一     月   二十一   日
                                  臺灣高等法院臺中分院刑事第八庭
                                        審判長法  官  羅  得  村
                                              法  官  陳  毓  秀
                                              法  官  劉  榮  服
右正本證明與原本無異。
不得再抗告。
              書記官  陳  俞  豪
中        華        民        國  九 十 二  年     一     月   二十二   日
                                                                        Ｋ


司法院資訊處製作；財團法人民間司法改革基金會備份。
